臺灣臺南地方法院臺南簡易庭民事判決
110年度南簡字第1240號
原      告  聯邦商業銀行股份有限公司

法定代理人  林鴻聯
訴訟代理人  黃宇蓮
被      告  陳孟奕即禾剛工程行



上列當事人間請求清償借款事件，經本院於民國110年9月30日言
詞辯論終結，判決如下：
    主      文
被告應給付原告新臺幣肆拾參萬陸仟肆佰肆拾元，及自民國一一
０年七月三日起至清償日止，按中華郵政股份有限公司二年期定
期儲金機動利率百分之零點八四五加碼年息百分之壹點陸伍伍計
算之利息（目前為百分之二點五），暨逾期在六個月以內者，按
上開利率百分之十，逾期超過六個月者，按上開利率百分之二十
計算之違約金。
訴訟費用新臺幣肆仟柒佰肆拾元由被告負擔。
本判決得假執行。
    事實及理由
一、原告起訴主張：被告於民國109年6月2日向原告借款新臺幣
    （下同）500,000元，約定借款期間自109年6月2日至114年6
    月2日，前6個月按月付息，第7個月起依年金法按月攤還本
    息及利息，利息自110年3月28日起依中華郵政（股）公司二
    年期定期儲金機動利率0.845%加碼年息1.655%計算（目前為
    年息2.5%），未按期攤繳本息或未依約清償本金時，逾期6
    個月以內依原約定利率百分之10，逾期超過6個月部分按原
    約定利率百分之20計付違約金。又債務人如有任何一宗債務
    不依約清償本金時，債務視為全部到期。詎被告自110年7月
    起未依約繳款，截至110年7月2日止尚積欠本金436,440元，
    爰依消費借貸之法律關係提起本訴等語。並聲明：如主文第
    1項所示。
二、被告則以：對於原告之請求沒有意見，承認原告之請求等語
    。
三、按當事人於言詞辯論時為訴訟標的之認諾者，應本於其認諾
    為該當事人敗訴之判決，民事訴訟法第384條定有明文。又
    上訴人既於言詞辯論時為訴訟標的之認諾，法院即應不調查
    被上訴人所主張為訴訟標的之法律關係是否果屬存在，而以
    認諾為該上訴人敗訴之判決基礎（最高法院45年臺上字第31
    號判例要旨參照）。本件被告既於本院110年9月30日言詞辯
    論期日時為訴訟標的之認諾（見本院卷第38頁），揆諸前開
    說明，本院即應不調查原告所主張為訴訟標的之法律關係是
    否存在，而本於被告之認諾為被告敗訴之判決。從而，原告
    請求被告應給付436,440元，及自110年7月3日起至清償日止
    ，按週年利率百分之2.5計算之利息，暨逾期在6個月以內者
    ，按上開利率百分之10，逾期超過6個月者，按上開利率百
    分之20計算之違約金，為有理由，應予准許。
四、次按訴訟費用，由敗訴之當事人負擔；法院為終局判決時，
    應依職權為訴訟費用之裁判，民事訴訟法第78條、第87條第
    1項分別定有明文。經核本件訴訟費用額為4,740元，應由敗
    訴之被告負擔，爰依職權確定如主文第2項所示。
五、本判決係本於被告認諾所為之判決，依民事訴訟法第389條
    第1項第1款之規定，應依職權宣告假執行。
據上論結，本件原告之訴為有理由，依民事訴訟法第78條、第87
條第1項、第389條第1項第1款，判決如主文。
中　　華　　民　　國   110    年     9    月    30    日
                  臺灣臺南地方法院臺南簡易庭
                                  法  官  王參和
以上正本係照原本作成。
如不服本判決，應於送達後20日內，向本院提出上訴狀並表明上
訴理由，如於本判決宣示後送達前提起上訴者，應於判決送達後
20日內補提上訴理由書（須附繕本）。
如委任律師提起上訴者，應一併繳納上訴審裁判費。
中　　華　　民　　國   110    年    10    月     1    日
                                  書記官  程伊妝